臺灣屏東地方法院刑事判決　　　　　　　 96年度易字第915號
公　訴　人　臺灣屏東地方法院檢察署檢察官
被　　　告　甲○○
　　　　　　　　　　（另案於臺灣高雄戒治所強制戒治中）
上列被告因竊盜案件，經檢察官提起公訴（96年度偵字第6050號
），被告於準備程序進行中就被訴事實為有罪之陳述，本院裁定
進行簡式審判程序，判決如下：
    主  文
甲○○所犯如附表所示之罪，各處及減為如附表所示之刑，應執
行有期徒刑年陸月。
    事  實
一、甲○○曾犯妨害自由、麻醉藥品管理條例（3 次）、竊盜（
    2 次）及公共危險罪，其中第一次所犯竊盜罪，於民國89年
    3 月7 日經臺灣高等法院高雄分院判處有期徒刑1 年2 月確
    定，於90年10月6 日假釋期滿視為執行完畢，第二次所犯竊
    盜罪，於93年3 月31日經本院判處有期徒刑1 年確定，甫於
    94年3 月2 日執行完畢。詎仍不知悔改，復意圖為自己不法
    之所有：
(一)、於91年4 月間某日晚上9 時許，前往屏東縣東港鎮○○○街
    102 號丁○○住宅，自1 樓後方翻越鐵窗，並以在現場撿拾
    之磚塊打破廚房窗戶之玻璃，踰越窗戶（安全設備，下同）
    侵入該住宅內，竊取金項鍊（含兒童金鎖片）7 條、金墜子
    10 個 、金手鐲2 對及存錢筒2 個（內有新臺幣（下同）50
    元硬幣數千元）。得手後，以金飾向綽號「成仔」之人交換
    毒品施用，現金則供己花用一空。
(二)、於95年10月18日中午，自後方興建房屋之工地，攀爬至屏東
    縣東港鎮○○路24之54號戊○○住宅3 樓頂，以現場撿拾之
    木條破壞窗戶之鋁條，踰越窗戶侵入該住宅內（無故侵入住
    宅部分未據告訴），竊取愛其華手錶1 隻、0.56克拉鑽石金
    戒指1 枚、水晶鑽金戒指1 枚及藍水晶手鍊1 條。得手後，
    以之與綽號「成仔」之人交換毒品施用。
(三)、於96年1 月9 日凌晨4 、5 時許（夜間），由後方興建房屋
    之工地，攀爬至屏東縣東港鎮○○路20之45號庚○○住宅4
    樓，以現場撿拾之木條破壞窗戶之鐵條，踰越窗戶侵入該住
    宅內，竊取抽屜1 個（其內放有硬幣數千元），得手後供己
    花用罄盡。
(四)、於96年2 月24日晚上10時許，自隔壁其母賃居處2 樓，攀爬
    至屏東縣東港鎮○○路24之77號辛○○○住宅2 樓，踰越窗
    戶侵入該住宅內，竊取現金46,000元、鑽石戒指1 枚、金項
    鍊3 條、金戒指1 枚、金手鍊1 條及翡翠戒指1 枚。得手後
    ，現金供己花用一空，其餘金飾等物則與綽號「成仔」之人
    交換毒品施用。
(五)、於96年3 月15日晚上8 時許，自鄰屋攀爬至屏東縣東港鎮○○路24之89號壬○○住宅3 樓頂，以現場撿拾之木條破壞樓
    梯間之窗戶，踰越窗戶侵入該住宅內，竊取現金12,000元、
    金手鐲7 對、金項鍊3 條、金戒指5 枚、領帶夾1 支及頭釵
    1 對。得手後，現金供己花用，金飾則與綽號「成仔」之人
    交換毒品施用。
(六)、於96年5 月14日晚上11、12時許，由後方防火巷，至屏東縣
    東港鎮○○路186 號己○○經營之「吉祥男仕髮廊」（夜間
    未有人居住），利用該屋1 樓窗戶因裝設冷氣機而無法關閉
    上鎖之機會，打開並踰越窗戶而侵入屋內（無故侵入建築物
    部分未據告訴），竊取硬幣約5 、6 百元，得手後供已花用
    一空。
(七)、於96年7 月23日日沒前，由後方防火巷，至屏東縣東港鎮○○路44巷5 號乙○○住宅，以現場撿拾之木條破壞1 樓鐵窗
    ，踰越窗戶侵入該住宅內（無故侵入住宅部分未據告訴），
    竊取數位相機3 台、集郵冊4 本、K 金錶帶2 截及K 金手鍊
    帶2 截。得手後，以之與綽號「成仔」之人交換毒品施用。
(八)、於96年7 月29日晚上11、12時許，由後方防火巷，至上開己○○經營之「吉祥男仕髮廊」，再利用前述1 樓窗戶無法關
    閉上鎖之機會，打開並踰越窗戶侵入屋內（無故侵入建築物
    部分未據告訴），竊取硬幣約3 、4 百元，得手後亦係供己
    花用一空。
(九)、於96年7 月29日晚上11時30分許，由後方空屋攀爬至屏東縣
    東港鎮○○○街5 號丙○○○（起訴書誤載為莊陳麗英）住
    宅3 樓頂，再以木梯自已破損之天窗（採光罩，安全設備）
    侵入該住宅內，惟因該住宅已先遭竊，甲○○搜尋無結果，
    遂再攀爬木梯循原途徑離去，而未竊取任何財物。
(十)、嗣因前揭(五)部分，警方接獲壬○○報案後，在其住宅3 樓頂
    鋁窗採得指紋，送內政部警政署刑事警察局鑑定，發覺與甲○○之指紋相符，於96年8 月31日將甲○○拘提到案，而查
    悉上情。又甲○○於到案後，在有偵查職權之公務員發覺前
    ，另就前揭(一)至(四)及(六)至(九)部分，主動向承辦員警承認犯罪
    並接受裁判。
二、案經被害人丁○○、戊○○、庚○○、辛○○○、壬○○、
    乙○○、丙○○○告訴，暨屏東縣警察局東港分局報請臺灣
    屏東地方法院檢察署檢察官偵查起訴。
    理  由
一、本件被告甲○○所犯為死刑、無期徒刑或最輕本刑3 年以上
    有期徒刑以外之罪，且非高等法院管轄第一審之案件，被告
    於準備程序進行中就被訴事實為有罪之陳述，經告知簡式審
    判程序之旨，並聽取公訴人及被告之意見後，本院認為適宜
    ，依刑事訴訟法第273 條之1 第1 項規定，裁定本件進行簡
    式審判程序，合先敘明。
二、前揭事實，迭據被告於警詢、檢察官偵查中及本院審理時坦
    承不諱，核與被害人丁○○、戊○○、庚○○、辛○○○、
    壬○○、己○○、乙○○、丙○○○於警詢中，及被害人丁○○、乙○○、丙○○○、證人即乙○○之妻蔡慧華於偵查
    中陳述之情節大致相符，並有內政部警政署刑事警察局96年
    4 月14日刑紋字第0960054224號鑑驗書及失竊現場之照片附
    卷可稽，事證明確，被告犯行洵堪認定。
三、按行為後法律有變更者，適用行為時之法律。但行為後之法
    律有利於行為人者，適用最有利於行為人之法律。修正後刑
    法第2 條第1 項定有明文。茲因本件論罪科刑所適用之刑法
    於94年2 月2 日修正公布，95年7 月1 日施行，前揭事實欄
    一之(一)部分，被告行為後刑法法律有變更，爰比較新舊法如
    下：
(一)、累犯部分：按刑法關於累犯之規定，於修正後第47條第1 項
    限制以故意再犯者為限，方成立累犯，並於修正後第47條第
    2 項增設擬制累犯之規定，此外刑法第49條依軍法受裁判者
    不適用累犯之規定亦於修正後刪除。本件被告前此所犯之罪
    非係依軍法受裁判，且其又係受有期徒刑之執行完畢後5 年
    以內故意再犯有期徒刑以上之罪，無論依新法或舊法，均構
    成累犯，適用新法對其並無較為有利之情形。
(二)、自首部分：按依修正前刑法第62條前段規定，自首「必」減
    輕其刑，修正後則改為「得」減輕其刑，此已影響刑罰之法
    律效果，自屬法律有變更，比較新舊法，關於自首部分，自
    以適用舊法較有利於被告。
(三)、定應執行刑部分：按刑法第51條第5 款關於宣告多數有期徒
    刑定應執行刑之規定，於修正前規定不得逾20年，修正後則
    改為不得逾30年，比較新舊法，以適用舊法較有利於被告。
    此於裁判確定前犯數罪，其中一罪在新法施行前者，亦同（
    最高法院95年5 月23日刑事庭第8 次會議決議參照）。
(四)、綜上比較結果，前揭事實欄一之(一)部分，被告行為後變更之
    刑法法律對其並無較為有利之情形，自應適用被告行為時刑
    法之規定。關於本件定應執行刑部分，亦然。
四、核被告所為，前揭事實欄一之(一)至(九)部分，各係犯如附表編
    號1 至9 所示之罪。其中事實欄一之(六)及(八)部分，該建築物
    並非住宅，夜間亦未有人居住，公訴人認被告係犯刑法第32
    1 條第1 項第1 款、第2 款之毀越安全設備於夜間侵入住宅
    竊盜罪，容有未洽。前揭事實欄一之(九)部分，被告已著手於
    犯罪行為之實行而不遂，為未遂犯，按既遂犯之刑減輕之。
    被告曾犯妨害自由、麻醉藥品管理條例（3 次）、竊盜（2
    次）及公共危險罪，其中第一次所犯竊盜罪，於89年3 月7
    日經臺灣高等法院高雄分院判處有期徒刑1 年2 月確定，於
    90年10月6 日假釋期滿視為執行完畢，第二次所犯竊盜罪，
    於93年3 月31日經本院判處有期徒刑1 年確定，甫於94年3
    月2 日執行完畢，有臺灣高等法院被告前案紀錄表在卷可憑
    ，被告於前述有期徒刑1 年2 月執行完畢後，5 年以內再犯
    如附表編號1 所示有期徒刑以上之罪，暨於前述有期徒刑1
    年執行完畢後，5 年以內故意再犯如附表編號2 至9 所示有
    期徒徒刑以上之罪，均為累犯，俱應依法加重其刑。前揭事
    實欄一之(一)至(四)及(六)至(九)部分，被告於有偵查職權之公務員
    發覺前，即主動向承辦之員警承認犯罪，有警詢筆錄之記載
    足稽，被告並已接受裁判，均依自首之規定減輕其刑，並均
    先加後減。被告所犯如附表所示9 罪，犯意各別，行為互異
    ，應予分論併罰。爰審酌被告有多項前科，素行欠佳，及其
    大肆行竊，對社會治安危害頗鉅，更致甚多被害人蒙受不小
    之損失，且所竊取之財物又多用以交換毒品施用，論其犯罪
    情節難謂不嚴重，暨其於犯罪後坦承犯行，態度良好，堪認
    尚有悔改之意等一切情狀，分別量處如主文所示之刑。又事
    實欄一之(一)至(五)部分，被告犯罪之時間均在96年4 月24日以
    前，且所犯均不在中華民國九十六年罪犯減刑條例所定不予
    減刑之列，均依該條例第2 條第1 項第3 款規定，減其刑期
    2 分之1 ，並與事實欄一之(六)至(九)部分所處之刑，定其應執
    行之刑。
據上論斷，應依刑事訴訟法第273 條之1 第1 項、第299 條第1
項前段，刑法第2 條第1 項前段、第321 條第1 項第1 款、第2
款、第2 項、第25條第2 項、第47條第1 項、第62條前段、修正
前刑法第47條、第62條前段、第51條第5 款，中華民國九十六年
罪犯減刑條例第2 條第1 項第3 款、第7 條、第11條，判決如主
文。
本案經檢察官陳俊宏到庭執行職務。
中　　華　　民　　國　　96　　年　　12　　月　　17　　日
                  刑事第三庭    法  官  春生
以上正本證明與原本無異。
如不服本判決應於收受本判決送達後10日內向本院提出上訴書狀
，其未敘述上訴理由者，並得於提起上訴後10日內向本院補提理
由書狀（均須按他造當事人之人數附繕本）「切勿逕送上級法院
」。
中　　華　　民　　國　　96　　年　　12　　月　　17　　日
                                書記官  唐淑嫻
附錄本判決論罪科刑法條：
刑法第321條：
犯竊盜罪而有左列情形之一者，處6 月以上5 年以下有期徒刑：
一  於夜間侵入住宅或有人居住之建築物、船艦或隱匿其內而犯
    之者。
二  毀越門扇、牆垣或其他安全設備而犯之者。
三  攜帶兇器而犯之者。
四  結夥三人以上而犯之者。
五  乘火災、水災或其他災害之際而犯之者。
六  在車站或埠頭而犯之者。
前項之未遂犯罰之。
附表：
┌──┬───────┬───────┬──────────┐
│編號│犯  罪  事  實│所  犯  罪  名│主                文│
├──┼───────┼───────┼──────────┤
│ 1  │如事實欄一之(一)│加重竊盜罪（刑│甲○○毀越安全設備於│
│    │所示丁○○部分│法第321 條第1 │夜間侵入住宅竊盜，累│
│    │              │項第1 款、第2 │犯，處有期徒刑拾月，│
│    │              │款）          │減為有期徒刑伍月。  │
├──┼───────┼───────┼──────────┤
│ 2  │如事實欄一之(二)│加重竊盜罪（刑│甲○○毀越安全設備竊│
│    │所示戊○○部分│法第321 條第1 │盜，累犯，處有期徒刑│
│    │              │項第2 款）    │拾月，減為有期徒刑伍│
│    │              │              │月。                │
├──┼───────┼───────┼──────────┤
│ 3  │如事實欄一之(三)│加重竊盜罪（刑│甲○○毀越安全設備於│
│    │所示庚○○部分│法第321 條第1 │夜間侵入住宅竊盜，累│
│    │              │項第1 款、第2 │犯，處有期徒刑捌月，│
│    │              │款）          │減為有期徒刑肆月。  │
├──┼───────┼───────┼──────────┤
│ 4  │如事實欄一之(四)│加重竊盜罪（刑│甲○○踰越安全設備於│
│    │所示辛○○○部│法第321 條第1 │夜間侵入住宅竊盜，累│
│    │分            │項第1 款、第2 │犯，處有期徒刑拾月，│
│    │              │款）          │減為有期徒刑伍月。  │
├──┼───────┼───────┼──────────┤
│ 5  │如事實欄一之(五)│加重竊盜罪（刑│甲○○毀越安全設備於│
│    │所示壬○○部分│法第321 條第1 │夜間侵入住宅竊盜，累│
│    │              │項第1 款、第2 │犯，處有期徒刑壹年陸│
│    │              │款）          │月，減為有期徒刑玖月│
│    │              │              │。                  │
├──┼───────┼───────┼──────────┤
│ 6  │如事實欄一之(六)│加重竊盜罪（刑│甲○○踰越安全設備竊│
│    │所示己○○部分│法第321 條第1 │盜，累犯，處有期徒刑│
│    │              │項第2 款）    │肆月。              │
├──┼───────┼───────┼──────────┤
│ 7  │如事實欄一之(七)│加重竊盜罪（刑│甲○○毀越安全設備竊│
│    │所示乙○○部分│法第321 條第1 │盜，累犯，處期徒刑陸│
│    │              │項第2 款）    │月。                │
├──┼───────┼───────┼──────────┤
│ 8  │如事實欄一之(八)│加重竊盜罪（刑│甲○○踰越安全設備竊│
│    │所示己○○部分│法第321 條第1 │盜，累犯，處有期徒刑│
│    │              │項第2 款）    │肆月。              │
├──┼───────┼───────┼──────────┤
│ 9  │如事實欄一之(九)│加重竊盜罪之未│甲○○踰越安全設備於│
│    │所示丙○○○部│遂犯（刑法第32│夜間侵入住宅竊盜未遂│
│    │分            │1 條第2 項、第│，累犯，處有期徒刑│
│    │              │1 項第1 款、第│月。                │
│    │              │2 款）        │                    │
└──┴───────┴───────┴──────────┘
